【裁判字號】    97,抗,126
【裁判日期】    970313
【裁判案由】    強制執行
【裁判全文】
臺灣高等法院民事裁定                   97年度抗字第126號
抗  告  人  庚○○
            己○○
            甲○○
            丙○○
共同代理人  謝生富律師
抗  告  人  辛○○
代  理  人  丁○○
抗  告  人  戊○○
上抗告人與相對人乙○○等間拆除建物強制執行事件，對於民國
96年11月30日臺灣板橋地方法院88年度執字第5785號裁定，提起
抗告，本院裁定如下：
    主  文
原裁定廢棄。
    理  由
一、按訴訟代理人受送達之權限未受限制者，送達應向該代理人
    為之，民事訴訟法第132條前段定有明文。又訴訟代理人就
    其受委任之事件有為一切訴訟行為之權，所謂一切訴訟行為
    ，包含代受送達在內，即有代受送達之權限。若訴訟代理人
    並授與民事訴訟法第70條第1項但書所列各行為之特別代理
    權，即得再委任複代理人，其委任書載明有為一切訴訟行為
    之權，對其代理權並未加限制，即有代訴訟代理人受送達之
    權限。又依最高法院84年度第4次民事庭會議決議意旨：當
    事人之訴訟能力不因委任訴訟代理人而喪失，仍得自為訴訟
    行為而收受訴訟文書之送達，且向當事人本人為送達，於該
    當事人既無不利，應認送達已生效力。惟該則決議已經最高
    法院90年6月20日第7次民事庭會議決議不再供參考。故凡當
    事人有委任訴訟代理人，且其代理權未加限制者，對該當事
    人為送達時，即應向委任之訴訟代理人為之。
二、本件抗告人執原法院86年度訴字第1443號民事確定判決為執
    行名義，聲請原法院對相對人強制執行。原法院以其進行多
    次履勘、測量，且為避免因實施強制執行致毗鄰相接之同棟
    建物主體，因拆除工程振動而影響建物結構安全，乃數次協
    調雙方當事人尋求解決方案之共識，同時簽署共識文件。乃
    原法院分別於95年3月7日、95年6月16日、95年10月13日、
    96 年3月13日通知抗告人陳報目前共識處理情形，抗告人合
    法收受通知均未向原法院陳報，原法院再定期於96年9月13
    日、96年10月9日通知抗告人到院訊問，抗告人復未到院，
    致原法院無法續行執行。嗣原法院復於96年10月11日通知抗
    告人應於文到10日依台灣省土木技師公會94年7月22日鑑定
    報告（以下簡稱鑑定報告）建議提出完整拆除計畫，抗告人
    收受通知後未依限提出，原法院又於96年11月9日再通知抗
    告人於文到10日提出執行計畫，並於通知註明係第二次補正
    通知，逾期未補正予以駁回強制執行聲請。詎抗告人收受通
    知後無正當理由迄未補正，乃依強制執行法第28條之1規定
    駁回抗告人強制執行之聲請。
三、查，抗告人庚○○、己○○、戊○○、辛○○、甲○○前曾
    於88年8月23日委任林遊星律師為代理人，就本件強制執行
    事件有為一切訴訟行為之權，並授與民事訴訟法第70條第1
    項但書及第2項之特別代理權。嗣林遊星律師又於92年4月10
    日委任范佩珍為複代理人，且對其代理權未加限制。另抗告
    人丙○○於92年5月7日亦委任林遊星律師為代理人，就本件
    強制執行有為一切訴訟行為之權，並授與民事訴訟法第70條
    第1項但書及第2項之特別代理權，有各該委任書在卷可考（
    見原法院卷(一)第53頁、第163頁、第179頁）。則自此後向抗
    告人庚○○、己○○、戊○○、辛○○、甲○○送達時，即
    應向複代理人范佩珍為之；向抗告人丙○○送達時即應向林
    遊星律師為之。惟本件原法院分別於96年10月11日、96年11
    月9日通知抗告人於文到10日陳報依鑑定報告建議提出由專
    業包商擬具詳細施工計畫，並經專業技師簽證負責，施工中
    需由專業技師監造之具體拆除計畫，逾期即依強制執行法第
    28條之1規定辦理，有該函件在卷可憑（見原法院卷(三)第42
    頁至第43頁、第56頁至第57頁），該通知雖向林遊星律師送
    達，惟經以林遊星律師去逝為由退回，有該送達證書在卷可
    考（見原法院卷(三)第68頁至第75頁）。經本院函詢台北市萬
    華區第一戶政事務所結果，林遊星律師僅有出境資料，未有
    死亡除戶紀錄，且林遊星律師確自94年8月1日出境後，即未
    再入境，有該戶政事務所97年2月13日北市萬一戶字第09730
    055300號函附戶籍資料、法務部入出境資訊連結作業在卷可
    憑（見本院卷第34頁、第35頁、第44頁）。乃原法院逕將前
    揭通知送抗告人本人，揆諸前開說明，其送達顯不合法。則
    原法院以抗告人二次收受補正通知仍不補正為由，據以駁回
    抗告人強制執行之聲請，顯有未合，抗告意旨指摘原裁定不
    當，為有理由，爰由本院廢棄原裁定，發回原法院更為適法
    之處理。
四、據上論結，本件抗告為有理由，爰裁定如主文。
中    華    民    國    97    年    3    月    13    日
                    民事第十一庭
                        審判長法  官  鄭雅萍
                              法  官  詹文馨
                              法  官  蘇芹英
正本係照原本作成。
本裁定除以適用法規顯有錯誤為理由，並經本院許可外，不得再
抗告。如提起再抗告，應於收受後10日內委任律師為訴訟代理人
向本院提出再抗告狀。並繳納再抗告費新台幣１千元。
中    華    民    國    97    年    3    月    14     日
                              書記官  林初枝


司法院資訊處製作；財團法人民間司法改革基金會備份。
